臺灣高雄地方法院刑事判決　　　　　　　　　　　　九十一年度易字第二三八九號
　　公　訴　人　臺灣高雄地方法院檢察署檢察官
　　被　　　告　甲○○
　　被　　　告　乙○○
右列被告等因賭博案件，經檢察官提起公訴（九十一年度偵字第八○○四號），本院
判決如左：
    主  文
甲○○共同以賭博為常業，處有期徒刑肆月，如易科罰金，以參佰元折算壹日。扣案
如附表所示之電動賭博機具拾肆台（含ＩＣ板拾肆塊）及代幣壹佰枚，均沒收。
乙○○在公眾得出入之場所賭博財物，處罰金柒仟元，如易服勞役，以參佰元折算壹
日。扣案如附表所示之電動賭博機具拾肆台（含ＩＣ板拾肆塊）、代幣壹佰枚及現金
新臺幣貳仟元，均沒收。
    事  實
一、朱登山（另由檢察官偵辦中）自民國九十一年四月一日起，在高雄市○○區○○
    路三六七號設置如附表所示之電動賭博機具經營「悅氏遊藝場」，並以月薪新台
    幣（下同）二萬元之代價僱用甲○○擔任店員，並在現場從事開分、洗分之工作
    ，其二人共同基於常業賭博之犯意聯絡，供不特定人以現金兌換代幣，投入電動
    賭博機具換取分數，再以電動賭博機具不同之比例計算分數之增減兌換現金賭博
    財物，並恃此營業收入及薪資維生。嗣高雄市政府警察三民第二分局接獲民眾檢
    舉報案，隨即派員喬裝顧客前往上址查證，而於同年月十二日下午四時二十分許
    ，適有賭客乙○○在上址賭玩「大象王國」電玩機具，累計積分三千分，由甲○
    ○確認洗分，並將兌換之現金三千元放置在廁所走道上，乙○○走至廁所內拿取
    該現金後，再至櫃檯以一千元換取代幣之際，為埋伏警員當場查獲，並扣得如附
    表所示當場賭博之電動賭博機具十四台（含ＩＣ板十四塊）、代幣一百枚及賭博
    所得二千元。
二、案經高雄市政府警察局三民第二分局移送臺灣高雄地方法院檢察署檢察官偵查起
    訴。
      理  由
一、訊據被告甲○○固坦承有於前揭時、地以月薪二萬元之代價受僱於朱登山，在「
    悅氏遊藝場」擔任店員之事實，而被告乙○○固不否認有於前揭時、地在「悅氏
    遊藝場」把玩電動機具「大象王國」時為警查獲之事實，惟均矢口否認有何賭博
    之犯行；被告甲○○辯稱：伊沒有洗分，也沒有拿錢給被告乙○○，並沒有離開
    座位去廁所云云；被告乙○○則以：被告甲○○並沒有兌換現金給伊，正要拿一
    千元去玩時，就被警察押到外面去，所以就嚇到了，伊並沒有賭博云云置辯。然
    查：
  (一)上開「悅氏遊藝場」為警查獲如附表所示之電玩機具可供顧客兌換現金等情，業
    據被告乙○○於警訊中供稱：伊今日（即十二日）在該店打玩大象王國，伊向被
    告甲○○換一千元代幣把玩，玩畢以該機台內積分向被告甲○○示意洗分，經被
    告甲○○確認後，伊先去上廁所，回來後問被告甲○○把錢放在哪裡，被告甲○
    ○說把現金三千元放在廁所走道上，伊去廁所走道地上拿該賭資三千元放入左邊
    褲袋後，再至櫃檯前從左邊褲袋拿出該三千元，以其中之一千元換代幣時，被警
    當場查獲，伊到該店打玩幾次已數不清，大部分輸錢，兌換多少次現金也數不清
    等語綦詳（見九十一年四月十二日警訊筆錄）。又證人即查獲之警員丙○○於偵
    查中及本院審理時亦到庭證稱：於九十年四月二十三日該店就有被查獲過，再經
    民眾檢舉說該店還有賭博的行為，所以就前去查訪，伊跟同事僑裝客人進入，裏
    面都陳設限制級的電玩，伊發現被告甲○○在看現場，就用現金換代幣，伊是坐
    在被告乙○○的旁邊，後面是有櫃台，伊看到乙○○打玩的金額蠻大的，機台累
    積分數三千分，轉頭向被告甲○○喊說要洗分，被告甲○○就趨前看分數並按洗
    分鍵，將分數洗掉，就看到被告甲○○走回櫃台又走回來，被告乙○○也跟著走
    回來，問被告甲○○說放在那裏，怎麼沒有看到，被告甲○○向前跟被告乙○○
    說話，伊沒有聽清楚，被告乙○○又往廁所方向走去，伊在櫃台上等，看到被告
    乙○○手上拿三千元抽出一千元跟被告甲○○說要再換一千元，伊就向前向被告
    乙○○表明身分並問他是否打這個機台換三千元，被告乙○○說對，才帶他去外
    面請我們同仁進來辦這個案件等語（見偵查卷第十一頁背面及本院九十一年八月
    十三日審判筆錄），是被告乙○○於警訊中之自白，核與證人丙○○於偵查中及
    本院審理時證述之情節部分相符；雖被告乙○○嗣後於偵查中及本院審理時翻異
    前詞改稱：並沒有兌換現金，是被警察押到外面去，所以就嚇到了云云，惟被告
    乙○○於警訊時已明確供稱其如何在「悅氏遊藝場」把玩賭博性電動機具，兌換
    現金，並指認被告甲○○等情，已如前述，且被告乙○○於本院審理時並未舉證
    證明警察如何給其壓力令其作不利之陳述，再參以被告乙○○係偶至該店賭玩電
    動機具之顧客，與被告甲○○不熟識，業據被告乙○○於警訊時供承明確，當無
    設詞誣陷之可能，且被告乙○○之供述並非僅係不利於被告甲○○之指訴而係兼
    有不利己之陳述，是被告乙○○於警訊中之供詞，自足採信，而其前開翻異前詞
    所為之陳述，顯係事後卸責飾詞，委不足採。又被告甲○○於警訊時供稱：如果
    客人不玩有剩餘分數再換寄分卡等語（見九十一年四月十二日警訊筆錄），然參
    以「悅氏遊藝場」若確係以寄分卡兌換客人所剩餘之分數，而未有賭博之情事，
    則該店為警查獲時理應有大量之寄分卡扣案可憑，然觀諸臨檢現場檢查紀錄及扣
    押筆錄之記載，均未有查獲該店有使用寄分卡，是被告甲○○前開所辯亦係卸責
    飾詞，不足採信。
  (二)又按刑法第二百六十七條所謂以賭博為常業，係指以賭博營生者而言（司法院院
    解字第三九六二號解釋意旨參照），而被告甲○○受僱於朱登山所經營之「悅氏
    遊藝場」，擔任店員工作，現場並擺設電動賭博機具多達十四台，供不特定之人
    賭博財物以營生，並以月薪二萬元之薪資維生，業據被告甲○○於本院審理時供
    陳明確，被告甲○○顯係以常業賭博之犯意為之甚明。
  (三)綜上所述，被告甲○○及乙○○前開所辯，顯係諉卸飾詞，均不足採信；此外，
    復有如附表所示之電動賭博機具十四台（含ＩＣ板十四塊）、代幣一百枚及賭資
    二千元扣案足資佐證，本件事證明確，被告等犯行均洵堪認定。至被告甲○○提
    出之光碟片一片，內容僅擷取被告乙○○為警查獲時之情形，並無該店整個經營
    之過程，自難作為被告等有利之證據，附此敘明。
二、核被告甲○○所為，係犯刑法第二百六十七條之常業賭博罪。又查上開位於高雄
    市○○區○○路三六七號之「悅氏遊藝場」，係供不特定之人出入賭博財物，自
    屬公眾得出入之場所，是核被告乙○○在上開公眾得出入之場所，以電動賭博機
    具賭博財物之行為，係犯刑法第二百六十六條第一項前段之普通賭博罪。被告甲
    ○○與朱登山間，就上開犯行，有犯意聯絡及行為分擔，為共同正犯。爰審酌被
    告甲○○受僱於朱登山共同經營賭博性遊藝場，敗壞社會善良風氣甚鉅，且賭博
    機具多達十四台，惡性非輕，而被告乙○○在公眾得出入之場所賭博財物，亦有
    損社會善良風氣，雖渠等均未有前科紀錄，有臺灣高雄地方法院檢察署刑案資料
    查註紀錄表及臺灣高等法院被告全國前案紀錄表各二份在卷可參，然犯後猶飾詞
    狡卸，不知悔改，及渠等所犯之主從關係等一切情狀，分別量處如主文所示之刑
    ，以資懲儆。被告甲○○部分並諭知易科罰金之折算標準，被告乙○○部分並諭
    知易服勞役之折算標準。至如附表所示之電動賭博機具十四台（含ＩＣ板十四塊
    及代幣）、代幣一百枚，係當場賭博所用之器具，均應依刑法第二百六十六條第
    二項規定，不問屬於犯人與否，併予宣告沒收。另扣案現金二千元，係被告乙○
    ○所有，且係因賭博犯罪所得之物，業據被告乙○○供明在卷可按，爰依刑法第
    三十八條第一項第三款宣告沒收。
據上論斷，應依刑事訴訟法第二百九十九條第一項前段，刑法第二條第一項前段、第
二十八條、第二百六十六條第一項前段、第二項、第二百六十七條、第四十一條第一
項、第四十二條第二項、第三十八條第一項第三款，罰金罰鍰提高標準條例第一條前
段、第二條，判決如主文。
中      華      民      國    九十一    年      九      月     十七     日
                                    臺灣高雄地方法院刑事第一庭
                                        法  官     陳玉聰
右正本證明與原本無異。
如不服本判決，應於判決送達後十日內，向本院提出上訴狀。
                                        書記官     鄭淑臻
中      華      民      國      九十一      年      九    月     十九   日
附表：
┌───────────┬──────────────┬──────┐
│電動賭博機具種類      │數                        量│比        例│
├───────────┼──────────────┼──────┤
│滿貫大亨              │五台（含ＩＣ板五塊）        │十比一      │
├───────────┼──────────────┼──────┤
│皇冠迷十三            │一台（含ＩＣ板一塊）        │一比一      │
├───────────┼──────────────┼──────┤
│變色龍                │一台（含ＩＣ板一塊）        │一比一      │
├───────────┼──────────────┼──────┤
│鑫象皇                │一台（含ＩＣ板一塊）        │一比一      │
├───────────┼──────────────┼──────┤
│龍飛鳳舞              │一台（含ＩＣ板一塊）        │一比一      │
├───────────┼──────────────┼──────┤
│龍鳳                  │一台（含ＩＣ板一塊）        │一比一      │
├───────────┼──────────────┼──────┤
│動物柏青樂            │一台（含ＩＣ板壹塊）        │一比一      │
├───────────┼──────────────┼──────┤
│超級金象王            │一台（含ＩＣ板一塊）        │一比一      │
├───────────┼──────────────┼──────┤
│大象王國              │一台（含ＩＣ板一塊）        │一比一      │
├───────────┼──────────────┼──────┤
│金牌虎霸王            │一台（含ＩＣ板一塊）        │五比一      │
├───────────┼──────────────┼──────┤
│共計十四台（含ＩＣ板十四塊）                                      │
└─────────────────────────────────┘
附錄本判決論罪科刑法條全文：
刑法第二百六十六條第一項前段：
在公共場所或公眾得出入之場所賭博財物者，處一千元以下罰金。
刑法第二百六十七條：
以賭博為常業者，處二年以下有期徒刑，得併科一千元以下罰金。
